# 请教陈版关于工程施工的问题

提问人：墨墨 19901990 时间：2020-02-17 14:49:14
A是天然气运营企业，与B开发商（国营）签订了小区燃气管道建设合同，合同约定建设结算金额根据当地物价局的标准后续与业主协商确定，并且后续的小区燃气需要由A供应运营。截止期末该燃气管道工程已经竣工通气，但是由于政府统一规划，小区的燃气供应换成其他燃气公司。由于实际情况发生变更了，目前A与B正商量小区的燃气管道建设结算金额，尚未有结果，A账上的燃气建设成本体现为在建工程，请问陈版，对于A期末应当如何进行账务处理，是否将燃气的建设成本调整至工程施工，由于结算金额无法确定（也不十分明确已发生的成本能够全部收回），那是否应当确认收入？

回答人：chenyiwei
建议将该管网的价值从在建工程转入其他非流动资产，并谨慎考虑其减值问题，后续达成补偿协议并正式移交管网时，按固定资产处置处理。